【裁判字號】    97,簡上,328
【裁判日期】    970430
【裁判案由】    竊盜
【裁判全文】
臺灣高雄地方法院刑事判決             97年度簡上字第328號
上  訴  人
即  被  告  丙○○
上列上訴人因竊盜案件，不服本院高雄簡易庭中華民國97年3 月
14日97年度簡字第843 號簡易判決（聲請簡易判決處刑案號：97
年度速偵字第20號），提起上訴，本院管轄之第二審合議庭判決
如下：
    主  文
上訴駁回。
丙○○緩刑貳年。
    事實及理由
一、本案經本院審理結果，認第一審判決之認事、用法及量刑均
    無不當，應予維持，並引用第一審判決書記載之事實、證據
    及理由（如附件）。
二、上訴人即被告丙○○之上訴意旨係以：其與告訴人乙○○已
    達成和解，且對原判決認定之犯罪事實亦無意見，請給予緩
    刑的機會等語。
三、經查，本件原審以被告前有賭博之犯罪前科，素行不佳，有
    臺灣高等法院被告前案紀錄表在卷可憑，仍不知悔改，再為
    本案竊盜犯行，侵害被害人乙○○之財產法益，危害社會治
    安，惟念其犯後坦承犯行，態度尚可，所竊電焊機1 臺業經
    被害人領回，另所竊之電焊線3 捆及電線1 捆經被告丟棄等
    一切情狀，量處被告拘役50日，並諭知易科罰金之折算標準
    ，其認事用法均無違誤，量刑亦屬妥當，應予維持。被告上
    訴意旨未指摘原判決有何不當，其上訴為無理由，應予駁回
    。
四、末查，被告前未曾受有期徒刑以上刑之宣告，有臺灣高等法
    院被告前案紀錄表1 紙在卷可稽，茲念其僅因一時貪欲，致
    罹刑典，且已與告訴人達成和解，有告訴人之陳報狀、本院
    公務電話記錄在卷可憑（見本院簡上卷第5 、22頁），被告
    犯後復能坦認犯行，犯後態度良好，深具悔意，茲念其僅因
    一時失慮，致罹刑典，其經此偵、審教訓後，應知所警惕，
    信無再犯之虞，且已獲得告訴人之諒解，如前所述，再刑罰
    固屬國家對於犯罪之人，以剝奪法益之手段，所加之公法之
    制裁，惟其積極目的，則在預防犯人之再犯，故對於初犯，
    惡性未深，天良未泯者，若因偶然觸法，即置諸刑獄自非刑
    罰之目的，是本院斟酌再三，認所宣告之刑以暫不執行為適
    當，爰依刑法第74條第1 項第1 款之規定，併予諭知緩刑2
    年，以啟自新。另本院審酌被告所犯情節、告訴人所受損害
    、業與告訴人達成和解等情，認並無對被告所宣告之緩刑附
    加條件之必要，附此敘明。
據上論斷，應依刑事訴訟法第455 條之1 第1 項、第3 項、第36
8條 ，第373 條，刑法第74條第1 項第1 款，判決如主文。
本案經檢察官甲○○到庭執行職務。
中    華    民    國    97    年    4     月    30    日
                  刑事第二庭  審判長法  官  簡志瑩
                                    法  官  曾子珍
                                    法  官  錢衍蓁
不得上訴。
以上正本證明與原本無異。
中    華    民    國    97    年    4     月    30    日
                                    書記官  秦富潔
附錄本判決論罪之法條：
刑法第320條第1項
意圖為自己或第三人不法之所有，而竊取他人之動產者，為竊盜
罪，處5 年以下有期徒刑、拘役或500 元以下罰金。


司法院資訊處製作；財團法人民間司法改革基金會備份。
